CESAR NAVARRO

PROGRAMADOR JR



CONTACTO

- 55 4489 7723
- O COACALCO, MEXICO
- GITHUB.COM/RASECKSHOW

LENGUAJES DE PROGRAMACION

• C/C++

Java

• C#

Javascript

• SQL

IDIOMAS

Español

Inglés

PERFIL

Estudiante de ingeniería en informática interesado en las nuevas tecnologías. Durante mis estudios me apasione por el desarrollo de software. Con intención de integrarme a la industria aprovechando mi capacidad para analizar un problema y buscar la mejor solución posible, así como brindarle una agradable experiencia digital al usuario.

EXPERIENCIA

ADMINISTRADOR DE BASE DE DATOS (BOOTCAMP)

PROGRAMA ORACLE NEXT EDUCATION | FEBRERO 2023 - MAYO 2023

- Consultas en base de datos (MySQL).
- Manipulación de datos.
- Administración de roles.

PROGRAMADOR FULL-STACK (BOOTCAMP)

PROGRAMA ORACLE NEXT EDUCATION | AGOSTO 2022 - ENERO 2023

- Creación y estilización de paginas web responsivas
- Creación y validación de formularios
- Conexion a base de datos, CRUD

PROGRAMADOR 2D EN UNITY (VOLUNTARIO)

COMUNIDAD DE DESARROLLO DE VIDEOJUEGOS | OCTUBRE 2021 - ABRIL 2022

- Programación de mecánicas, colisiones y efectos.
- Optimización de los scripts.

PROGRAMADOR JAVASCRIPT (PROYECTO DE TITULACIÓN) CECYT NO 8 NARCISO BASSOLS | AGOSTO 2016 - DICIEMBRE 2016

- Creación de scripts para el movimiento, mini-mapa e interacción con el entorno.
- Gestión del equipo de trabajo.

FORMACIÓN

DESARROLLADOR FULL-STACK

PROGRAMA ORACLE NEXT EDUCATION ALURA LATAM | 2022 - 2023

INGENIERIA EN INFORMATICA

UNIDAD PROFESIONAL INTERDISCIPLINARIA DE INGENIERIA, CIENCIAS SOCIALES Y ADMINISTRATIVAS, IPN | 2017 - EN PROCESO

TECNICO EN COMPUTACIÓN

CECYT NO. 8 NARCISO BASSOLS, IPN | 2013 - 2016